【裁判字號】    95,訴,582
【裁判日期】    950831
【裁判案由】    違反毒品危害防制條例
【裁判全文】
臺灣新竹地方法院刑事判決               95年度訴字第582號
    公  訴  人  臺灣新竹地方法院檢察署檢察官
    被      告  甲○○
                          7巷.
上列被告因違反毒品危害防制條例案件，經檢察官提起公訴（95
度毒偵字第996號），本院依簡式審判程序判決如下：
    主  文
甲○○連續施用第一級毒品，累犯，處有期徒刑拾壹月，扣案之
注射針筒捌支、塑膠挖杓貳支、美娜水壹瓶、橡膠管壹條，均沒
收。
    事  實
一、甲○○前於民國89年間，因違反毒品危害防制條例案件，經
    本院於90年2月15日以89年度易字第1379號判處有期徒刑5月
    確定。又於91年間，因違反毒品危害防制條例案件，經本院
    於91年5月27日以91年度訴字第89號判處有期徒刑10月確定
    。上開2案件接續執行，並於93年1月28日執行完畢。
二、甲○○前於88年間，因施用毒品案件，經本院以88年度毒聲
    字第2123號裁定送觀察、勒戒後，認無繼續施用毒品之傾向
    ，於89年1月13日執行完畢而釋放。又於89年間，因2犯施用
    毒品案件，經本院以89年度毒聲字第1700號裁定送觀察、勒
    戒後，認有繼續施用毒品之傾向，再經本院以89年度毒聲字
    第2279號裁定強制戒治，嗣因停止強制戒治出所、撤銷停止
    戒治入所，迄於92年3月29日強制戒治執行完畢。
三、甲○○仍不知悔改，於上開強制戒治執行完畢後5年內，基
    於施用第一級毒品海洛因之概括犯意，自95年1月底某日起
    至95年5月25日下午止，均在新竹縣竹東鎮○○里○○鄰○○
    街487巷9弄3號住處內，以注射針筒將海洛因注射入體內之
    方式，連續施用第一級毒品海洛因多次，平均3天施用1次。
    嗣為警於95年5月26日下午3時30分許，在上址查獲，並扣得
    甲○○所有、供施用海洛因所用之注射針筒8支、塑膠挖杓2
    支、美娜水1瓶、橡膠管1條。
四、案經新竹縣警察局橫山分局報請臺灣新竹地方法院檢察署檢
    察官偵查起訴。
    理  由
甲、程序部分：
    本件被告甲○○所犯施用毒品罪，係非死刑、無期徒刑、最
    輕本刑為3年以上有期徒刑之罪，被告於本院準備程序進行
    中，就被訴事實為有罪之陳述，經本院合議庭認合於刑事訴
    訟法第273條之1第1項之規定，裁定進行簡式審判程序，合
    先敘明。
乙、實體部分：
一、證據
（一）訊據被告甲○○對於事實三所載之犯罪事實，於本院準備
      程序、審判中自白認罪。而被告為警查獲所採集之尿液（
      代號：36），經送昭信科技顧問股份有限公司檢驗結果，
      呈海洛因經人體代謝後之嗎啡陽性反應，此有真實姓名代
      號對照表、昭信科技顧問股份有限公司於95年7月5日出具
      之濫用藥物陽性檢體檢驗報告附卷可稽（見毒偵字第996
      號偵查卷第18、35頁），復有被告所有、供施用海洛因所
      用之注射針筒8支、塑膠挖杓2支、美娜水1瓶、橡膠管1條
      扣案可資佐證，是認被告上開自白內容與事實相符，堪認
      為真實。
（二）被告前於88年間，因施用毒品案件，經本院以88年度毒聲
      字第2123號裁定送觀察、勒戒後，認無繼續施用毒品之傾
      向，於89年1月13日執行完畢而釋放。又於89年間，因2犯
      施用毒品案件，經本院以89年度毒聲字第1700號裁定送觀
      察、勒戒後，認有繼續施用毒品之傾向，再經本院以89年
      度毒聲字第2279號裁定強制戒治，嗣因停止強制戒治出所
      、撤銷停止戒治入所，迄於92年3月29日強制戒治執行完
      畢等情，有臺灣高等法院被告全國前案紀錄表、臺灣新竹
      地方法院檢察署刑案資料查註紀錄表在卷可按。
（三）從而，被告於前開強制戒治執行完畢後5年內，再犯本案
      施用第一毒品海洛因犯行，洵堪認定，自應依法予以論罪
      科刑。
二、論罪科刑：
（一）核被告所為，係犯毒品危害防制條例第10條第1項之施用
      第一級毒品罪。其持有第一級毒品海洛因之低度行為，各
      為其施用第一級毒品海洛因之高度行為所吸收，不另論罪
      。
（二）按被告行為後，刑法第56條連續犯之規定，業於94年1月7
      日修正公布刪除，並於95年7月1日生效施行，被告犯行因
      修正後新法已刪除連續犯之規定，此刪除雖非犯罪構成要
      件之變更，但顯已影響行為人刑罰之法律效果，自屬法律
      變更，依新法第2條第1項規定，比較舊法之連續犯、新法
      之數罪併罰結果，應適用較有利於被告之行為時舊法（參
      照最高法院95年第8次刑事庭會議決議）。被告先後多次
      施用海洛因行為，時間緊接、手法相同，所犯之罪名及基
      本犯罪構成要件均相同，顯係基於概括犯意反覆為之，為
      連續犯，應依修正前刑法第56條之規定，論以連續施用第
      一級毒品罪，並加重其刑。
（三）被告前於89年間，因違反毒品危害防制條例案件，經本院
      於90年2月15日以89年度易字第1379號判處有期徒刑5 月
      確定。又於91年間，因違反毒品危害防制條例案件，經本
      院於91年5月27日以91年度訴字第89號判處有期徒刑10 月
      確定。上開2案件接續執行，並於93年1月28日執行完畢等
      情，有臺灣高等法院被告前案紀錄表1份在卷可稽，其受
      有期徒刑之執行完畢，5年以內故意再犯本件有期徒刑以
      上之罪，不論依修正前刑法第47條，或修正後刑法第47條
      第1項之規定，均構成累犯，且為免新舊法律之割裂適用
      ，應依修正前刑法第47條規定，遞加重其刑。
（四）爰審酌被告無視法令之禁止，前已因施用毒品案件，經裁
      定送觀察、勒戒、強制戒治後，竟再度施用足以導致精神
      障礙及生命危險之成癮性毒品，顯無悔改之意，兼以施用
      毒品所生危害以自戕健康為主，及其施用期間長短，事後
      坦承犯行等一切情狀，又被告於91年間，因連續施用第一
      級毒品犯行，經本院於91年5月27日以91年度訴字第89號
      判處有期徒刑10月確定，是認被告願受有期徒刑8月尚屬
      過輕，本院爰量處如主文所示之刑。
三、扣案之注射針筒8支、塑膠挖杓2支、美娜水1瓶、橡膠管1條
    ，均為被告所有、供其為施用海洛因所用之物，業據被告供
    承在卷，且依主刑適用有利於被告之舊法，即依修正前刑法
    第38條第1項第2款之規定，併予宣告沒收。
四、據上論斷，應依刑事訴訟法第273條之1第1項、第299條第1
    項前段，毒品危害防制條例第10條第1項，刑法第2條第1項
    、第11條前段、修正前第56條、修正前第47條、修正前第38
    條第1項第2款，判決如主文。
本案經檢察官張凱絜到庭執行職務。
中    華    民    國    95    年    8     月    31    日
                          刑事第一庭法    官    黃美文
以上正本證明與原本無異。
如不服本判決，應於判決送達後10日內向本院提出上訴狀 (應附
繕本)，上訴於臺灣高等法院。
中    華    民    國    95    年    8     月    31    日
                                    書 記 官    陳怡芳
附錄論罪科刑法條：
毒品危害防制條例第10條：
施用第一級毒品者，處6月以上5年以下有期徒刑。
施用第二級毒品者，處3年以下有期徒刑。


司法院資訊處製作；財團法人民間司法改革基金會備份。
